臺灣新北地方法院民事裁定
111年度司繼字第3914號
聲  請  人  新北市政府社會局

法定代理人  張錦麗  


代  理  人  吳宜臻律師
關  係  人  黃子素律師

上列聲請人聲請選任被繼承人山蘇麗君遺產管理人事件，本院裁
定如下：
    主  文
選任黃子素律師（律師證書字號：(83)臺檢證字第2580號）為被
繼承人山蘇麗君（女、民國00年0月0日生、身分證統一編號：Z0
00000000號，生前最後住所︰新北市○○區○○路00號10樓，民國111
年6月12日死亡）之遺產管理人。
准對被繼承人山蘇麗君之大陸地區以外繼承人為承認繼承之公示
催告。
被繼承人山蘇麗君之大陸地區以外繼承人，應自前項公示催告最
後揭示於法院公告處、資訊網路及其他適當處所之日起，壹年內
承認繼承。上述期限屆滿，無繼承人承認繼承時，被繼承人山蘇
麗君之遺產，於清償債權並交付遺贈物後，如有賸餘即歸屬國庫
。
程序費用新台幣壹仟元由被繼承人山蘇麗君之遺產負擔。
    理  由
一、按繼承開始時，繼承人之有無不明，而無親屬會議或親屬會
    議未於一個月內選定遺產管理人者，利害關係人或檢察官得
    聲請法院選任遺產管理人，並由法院依公示催告程序，定六
    個月以上之期限，公告繼承人，命其於期限內承認繼承；又
    被繼承人之所有繼承人均拋棄其繼承權者，亦準用關於無人
    承認繼承之規定，民法第1177條、第1178條第2 項、第1176
    條第6項分別定有明文。
二、本件聲請意旨略以：被繼承人山蘇麗君為聲請人依法保護安
    置之人，其名下有存款、不動產等遺產現由聲請人代為保管
    中，然被繼承人於民國111年6月12日死亡，其繼承人均已死
    亡或不明，且其親屬會議並未於一個月內選定遺產管理人，
    為處理被繼承人所留遺產及所遺安置代墊費用，爰依民法第
    1178條第2項規定請求選任被繼承人之遺產管理人等語。
三、經查，聲請人上開主張，業據其被繼承人繼承系統表、除戶
    謄本、死亡證明書、其法定繼承人戶籍資料、社福中心開案
    訪視評估表、短期保護與安置申請書、個案有價物品移交清
    冊、新北市財稅資料明細檔、新北市政府函文、大庭新城公
    寓大廈管理委員會暨附件、新北市板橋戶政事務所函文暨檢
    附之戶籍資料等件為證，並經本院查核屬實，聲請人以利害
    關係人身分聲請選任被繼承人之遺產管理人，與首揭規定尚
    無不合。
四、關於本件遺產管理人之人選，聲請人表示業已得到關係人黃
    子素律師同意而推薦其為遺產管理人，並有黃子素律師之同
    意書、身分證件、律師證書等件影本在卷可稽。經核黃子素
    律師乃職司律師，其對於遺產管理事件應有瞭解，並就遺產
    管理人職務之遂行，有所助益，且身為律師，應會秉公辦理
    ，要不致有利害偏頗之虞，為保障聲請人之利益及期程序之
    公正、公信起見，本院認以選任關係人黃子素律師為被繼承
    人之遺產管理人應屬適當，並限期命繼承人為承認繼承之公
    示催告。至上開期限屆滿，無繼承人承認繼承時，其遺產依
    民法第1185條規定，於清償債權並交付遺贈物後，如有賸餘
    ，應歸屬國庫，附此敘明。
五、爰裁定如主文。
六、如不服本裁定，應於裁定送達後10日內，以書狀向本院司法
    事務官提出抗告，並繳納抗告費新臺幣1,000元。
中　　華　　民　　國　　111 　年　　12　　月　　7 　　日
                  家事法庭    司法事務官